臺灣桃園地方法院刑事判決
109年度原重訴字第2號
公  訴  人  臺灣桃園地方檢察署檢察官 
被      告  林學儒


選任辯護人  劉世興律師
            張運弘律師
上列被告因殺人案件，經檢察官提起公訴（109年度偵字第7968
、10587號），本院判決如下：
    主  文
林學儒共同犯殺人罪，處有期徒刑拾肆年；又犯傷害罪，處有期
徒刑貳年。應執行有期徒刑拾伍年。 
扣案之折疊刀（證物編號2 ）壹支沒收。 
    事  實
一、林學儒（案發前雖有飲酒，但尚未致其不能辨識行為違法或
    欠缺依其辨識而行為之能力，亦未致其辨識行為違法或依其
    辨識而行為之能力顯著降低）於民國109年3月8日上午8時前
    不久欲找傳播小姐，與林政賢在通訊軟體LINE群組內發生爭
    執，因林政賢告知其斯時正在址設桃園市○○區○○路0號之錢
    櫃KTV(下稱錢櫃)，林學儒遂將上情告知鄭家瑋（現經本院
    通緝中），夥同鄭家瑋一同前往錢櫃尋釁。林學儒及鄭家瑋
    於上午8時10分許抵達錢櫃6樓，見林政賢自錢櫃601包廂內
    走出，林學儒、鄭家瑋均可預見胸、腹腔內有重要臟器，為
    人體之要害部位，如持尖銳刀械刺入，極易造成胸、腹腔內
    臟器破損，致大量出血而生死亡結果，竟仍共同基於縱使林
    政賢發生死亡結果，亦不違反其等本意之殺人不確定故意之
    犯意聯絡，在上開包廂外走道，林學儒持證物編號2之折疊
    刀；鄭家瑋持證物編號3之折疊刀，共同攻擊林政賢，其中
    林學儒至少刺中林政賢左腹部1次；鄭家瑋至少刺中林政賢
    左側身體、腹部各1次、左側肩膀1次，2人並與林政賢互毆
    ，林政賢因而受有臉部刀傷1處、胸部刀傷4處、腹部刀傷3
    處、上肢刀傷3處、背部刀傷1處等共12處銳器刀傷，2人於
    上午8時12分許始罷手離去。嗣警獲報到場，逮捕林學儒、
    鄭家瑋並扣得上開折疊刀，將林政賢送至衛生福利部桃園醫
    院進行急救，惟林政賢仍於上午10時11分許，因上開傷勢造
    成低血容性休克死亡。
二、謝家豪為林政賢之友人，於前揭時、地因見林政賢遭林學儒
    攻擊，遂上前阻止林學儒，詎林學儒另基於傷害之犯意，持
    同一折疊刀刺向謝家豪，致其受有左側腰腹部及左側肘穿刺
    傷。
三、案經林政賢之父林德和、謝家豪訴由桃園市政府警察局桃園
    分局移送臺灣桃園地方檢察署檢察官偵查起訴。
    理  由
壹、程序事項
    檢察官、被告林學儒及其辯護人於本院審理時，對於本案相
    關具有傳聞性質之證據資料，均未爭執證據能力，本院審酌
    各該陳述作成時之情況，認為適當，均有證據能力。非供述
    證據部分，均依法定方式取得，並經本院於審理期日踐行合
    法之調查、辯論，且與待證事實間具有相當關聯性，均具證
    據能力而得採為判決之基礎。
貳、實體部分
一、認定犯罪事實所憑之證據及理由：
  ㈠訊據被告林學儒供承於上開時、地持證物編號2之折疊刀攻擊
    林政賢、謝家豪，並坦認如事實二所示傷害謝家豪之罪名（
    見本院109年度原重訴字第2號卷【下稱訴字卷】㈠第49、108
    頁，訴字卷㈡第209頁），惟矢口否認殺害林政賢之犯行，辯
    稱：伊當天有喝酒，當下情況很亂，就是互相打架、互毆，
    伊只是想教訓林政賢而已，沒有要殺他的意思云云。辯護意
    旨略為：被告與林政賢素不相識，僅係為找傳播小姐在LINE
    群組內爭執，並無殺害林政賢之動機及故意。林政賢所受刀
    傷雖有12處，但多為表淺割傷，僅有2處為穿刺傷，應係被
    告、鄭家瑋與林政賢、謝家豪互毆過程中，因部分攻擊力量
    或方向之偏差始造成林政賢之刺入傷勢。謝家豪退回包廂後
    ，被告、鄭家瑋對林政賢具人數優勢、能完全控制場面，其
    等見林政賢步履蹣跚、倒地，未繼續持刀攻擊，益徵被告無
    殺人之犯意。被告年輕氣盛，案發時又飲用酒類，影響腦部
    對肢體之控制及認知功能始為本案犯行，惟其具保後屢向林
    政賢之家屬表達歉意、籌措賠償金額，請從輕量刑云云。
  ㈡上開犯罪事實，除被告前揭供述外，尚有下列證據為憑：
  ⒈證人即告訴人謝家豪於警詢、偵訊及本院審理時證稱：伊接
    到林政賢電話說有人要打他，上午8時許伊到錢櫃601包廂，
    因為林政賢說不清這件事，伊想先帶林政賢離開，一出包廂
    門口就遇到被告、鄭家瑋，他們對林政賢咆哮、罵一些三字
    經，後來就持刀攻擊林政賢，伊完全不認識對方，伊看到後
    也過去打被告，被告就持刀轉向攻擊伊左腹部、左邊手肘各
    1刀，當下伊感到頭暈，一直說不要再打林政賢，對方還是
    不斷攻擊到林政賢倒下後，才叫囂收手離開等語（見臺灣桃
    園地方檢察署109年度偵字第10587號卷【下稱偵10587卷】
    第55-57頁；臺灣桃園地方檢察署109年度偵字第7968號卷【
    下稱偵7968卷】第285-286頁；訴字卷㈡第72-78頁）。
  ⒉證人陳宏軒於警詢、偵訊及本院審理時證稱：伊是馬伕，之
    前很常幫被告叫小姐，也見過林政賢去錢櫃找朋友聊天，所
    以伊認識被告、林政賢，但不熟，伊不認識鄭家瑋、謝家豪
    。案發當天伊休假，原本伊在錢櫃628包廂內喝酒，下樓買
    菸在1樓遇到被告、鄭家瑋，後來伊接到朋友電話，剛好要
    回6樓，就一起搭電梯上樓，在電梯內伊有向林學儒推銷小
    姐，但當時他臉色很臭，都不理伊。一出電梯門，在601包
    廂走道看到林政賢，被告就問：「你就是林政賢嗎？」，林
    政賢回答：「對啊」，接著雙方就打起來，被告、鄭家瑋、
    林政賢都有持折疊刀，伊看到他們拿出折疊刀就退到旁邊，
    不敢接近他們。鬥毆後鄭家瑋有受傷，所以到1樓時鄭家瑋
    進入車牌號碼000-0000號白色自小客車副駕駛座休息，警方
    到場才下車，證物編號3之折疊刀應該是鄭家瑋上車時放進
    副駕駛座抽屜的等語（見偵7968卷第29-33、163-165頁；訴
    字卷㈡第78-83頁）。
  ⒊證人林宏霖於警詢時證稱：伊於109年3月8日凌晨與林政賢在
    錢櫃601包廂喝酒、唱歌，大約8時許，林政賢走出包廂，伊
    在包廂內，外面發生何事伊不清楚，伊走到包廂外，看見有
    人持折疊刀比劃，但伊不知道是何人，後續就看見林政賢躺
    在地上、流血，傷勢較重，多為刀傷，謝家豪腹部也有受傷
    ，傷勢較輕等語（見偵7968卷第41-43頁）。
  ⒋證人徐昌明於警詢時證稱：伊於109年3月8日凌晨有聽到林政
    賢跟對方講電話，疑似在吵架，伊有跟林政賢說不要跟對方
    吵架，之後伊跟林政賢走出601包廂，跟對方相遇就打起來
    ，伊有先勸架，一開始勸不動雙方，伊就離開了等語（見偵
    7968卷第45-47頁）。
　⒌經本院勘驗案發現場監視器影片（見訴字卷㈠第226至235、36
    1-367、373-433頁）、比對警方所製照片（見偵7968卷第11
    1-112頁），使被告、鄭家瑋指認畫面中人物並就細節再度
    修正，可見（以下摘要記載監視器影片顯示案發當日上午被
    告、鄭家瑋持刀攻擊林政賢、謝家豪及雙方互毆之段落）：
　⑴8時10分15秒，被告手持刀朝林政賢左下腹刺1刀，林政賢以
    左手格擋，故未刺中（見訴字卷㈠第375、403頁）。
　⑵8時10分16至20秒，被告右手持刀，林政賢右手往被告頭部揮
    2拳，鄭家瑋左手拉住林政賢，此時謝家豪亦用右手往被告
    頭部揮2下，鄭家瑋將林政賢拉開，林政賢隨即向鄭家瑋頭
    部正面揮擊1拳，鄭家瑋自林政賢後頸部、左上臂抓住林政
    賢往後方退，2人皆摔倒在地（見訴字卷㈠第376-377、404-4
    05頁）。
　⑶8時10分22至29秒，林政賢從地板爬起，往鄭家瑋之後腦連續
    揮擊3拳後，林政賢站起，再朝鄭家瑋後腦揮2拳，因鄭家瑋
    此時彎腰跪地，此2拳未擊中鄭家瑋，林政賢又再朝鄭家瑋
    之後腦揮1拳，打中其背部，8時10分28至29秒，鄭家瑋右手
    持刀，向林政賢左側身體刺1刀（見訴字卷㈠第378、406-407
    頁）。
　⑷8時10分30至33秒，鄭家瑋、林政賢持續扭打，被告靠向2人
    扭打方向，右手持刀，刺林政賢左側腹部1刀（見訴字卷㈠第
    379、409頁）。　
　⑸8時10分34至41秒，鄭家瑋右手持刀，將刀子放在林政賢脖子
    前，林政賢左手抓鄭家瑋之右肩，其後鄭家瑋右手持刀往林
    政賢左方腹部刺1刀，林政賢將鄭家瑋推開，鄭家瑋又逼近
    林政賢，右手持刀比向林政賢，林政賢以左手抵在鄭家瑋右
    肩（見訴字卷㈠第380-381、409-411頁）。
　⑹8時10分45秒，被告右手持刀逼近謝家豪，謝家豪揮手將被告
    推開（見訴字卷㈠第382、412頁）。
　⑺8時11分14秒，鄭家瑋右手持刀，將刀子放在林政賢脖子處（
    見訴字卷㈠第384頁）。
　⑻8時11分29至57秒，鄭家瑋右手揮擊林政賢臉部，林政賢倒向
    牆壁，以右手撐牆，林政賢踉蹌向鄭家瑋走去，鄭家瑋以左
    手揮擊林政賢臉部，林政賢踉蹌往林學儒、鄭家瑋走去，林
    學儒、鄭家瑋皆以右手揮擊林政賢之臉部，林政賢右手往鄭
    家瑋方向揮擊落空，身體踉蹌傾倒，其後鄭家瑋右手持刀刺
    中林政賢左肩（見訴字卷㈠第388-392、421-424頁）。
　⑼8時12分1至4秒，林政賢以右手撐牆，牆壁有血跡；謝家豪伸
    手向被告方向揮手，被告轉身右手持刀比向謝家豪之方向（
    見訴字卷㈠第394、426頁）。
　⑽8時12分6至9秒，鄭家瑋將右手所持刀子換至左手後，以右手
    揮打林政賢之臉部（見訴字卷㈠第395、427頁）。
　⑾8時12分10至16秒，鄭家瑋以右手揮擊林政賢頭部，林政賢以
    右手撐牆（見訴字卷㈠第428頁）。
　⑿8時12分27至28秒，林政賢踉蹌往被告方向走去，被告伸出左
    手推開林政賢，林政賢摔倒在地（見訴字卷㈠第398、430頁
    ）。
　⒀8時12分38至41秒，被告、鄭家瑋走進電梯離開現場（見訴字
    卷㈠第432頁）。　　　　
  ⒍警方到場後，分別在被告手上（證物編號2）、謝家豪身上各
    查獲1把折疊刀；在車牌號碼000-0000號白色自小客車副駕
    駛座前置物箱內查獲1把折疊刀（證物編號3，原始紀錄為在
    場人陳宏軒）；在林政賢右邊褲子口袋內亦起獲1把折疊刀
    ，有桃園市政府警察局桃園分局扣押筆錄、扣押物品目錄表
    、桃園市警察局桃園分局武陵派出所報告、現場照片、桃園
    市政府警察局桃園分局武陵派出所扣押筆錄、扣押物品目錄
    表在卷可稽（見偵7968卷第53-56、59、61、123-125頁；偵
    10587卷第79-82、85頁）。其中證物編號2之折疊刀，刀刃
    血跡DNA-STR型別檢測結果為混合型，研判混有2人DNA，該
    混合型別不排除混有被告、林政賢之DNA，刀柄部分主要型
    別與被告之DNA-STR型別相符；證物編號3之折疊刀，刀刃血
    跡DNA-STR型別檢測結果與林政賢DNA-STR型別相符，刀柄部
    分DNA-STR型別檢測結果為混合型，研判混有2人DNA，該混
    合型別不排除混有鄭家瑋、林政賢之DNA，有內政部警政署
    刑事警察局109年5月26日刑生字第1090029447號鑑定書為憑
    （見偵7968卷第275-278頁）。從而，以DNA-STR型別檢驗結
    果，足以推認被告攻擊林政賢時，應係持用證物編號2之折
    疊刀；鄭家瑋則係持用證物編號3之折疊刀，上開折疊刀始
    會同時沾染林政賢與自身之血跡。而證物編號2之折疊刀，
    全長約23公分，其中刀刃長10公分；證物編號3之折疊刀，
    全長約16公分，刀刃長6.5公分，刀刃尾端均係尖銳形狀，
    亦有桃園市政府警察局桃園分局現場勘查採證紀錄表暨所附
    照片為憑（見偵7968卷第256、259-262頁），可認上開折疊
    刀均係客觀上足以刺入、傷害人體之鋒利銳器。
　⒎綜觀上開事證，可知被告、鄭家瑋在錢櫃601包廂門外走道與
    林政賢相遇，被告向林政賢確認身分後，旋即持證物編號2
    之折疊刀刺向林政賢腹部，引發林政賢、謝家豪反擊；鄭家
    瑋則持證物編號3之折疊刀攻擊林政賢，且依監視器畫面，
    可知被告至少有刺中林政賢左側腹部1刀；鄭家瑋至少有刺
    中林政賢左側身體1刀、左側腹部1刀、左側肩膀1刀，被告
    、鄭家瑋與林政賢、謝家豪亦有徒手互毆、互相攻擊情形，
    堪以認定。
  ㈢謝家豪之傷勢及林政賢之死亡原因分述如下：
  ⒈謝家豪於109 年3 月8日上午8時55分至敏盛綜合醫院急診後
    ，住院接受穿刺傷探查及縫合手術，同年月10日出院，醫師
    診斷為左側腰腹部及左側手肘穿刺傷，有其診斷證明書在
    卷可據（見偵7968卷第289頁）。
  ⒉警方於109年3月8日上午8時20分許接獲報案，旋將林政賢送
    至衛生福利部桃園醫院救治，惟林政賢於同日上午10時11分
    許急救無效死亡，經檢方相驗、送請法醫解剖，結果顯示林
    政賢受有臉部刀傷1處、胸部刀傷4處、腹部刀傷3處、上肢
    刀傷3處、背部刀傷1處，共12處銳器刀傷，右膝局部挫傷1
    處，腹腔積血水及血塊不少於2000毫升。其中有3處刀傷較
    為嚴重，分別為：⑴左下胸外側壁長約2公分之銳器刺入傷，
    此刀傷切斷第8肋骨後穿過橫膈膜刺入胃後再傷及腸繫膜。⑵
    右上腹壁「V」型長約3公分之銳器刺入傷，此刀傷將第8肋
    骨切斷後進入腹腔傷及肝臟，造成肝臟有1 條長約2.5公分
    之刀傷，上述2處刀傷為造成腹腔積血水及血塊不少於2000
    毫升之原因。⑶右胸外側壁後方腋下有1處長約15.5公分之深
    層銳器切割傷，此刀傷雖未刺入胸腔內，但因刀傷深達肌肉
    層且刀傷長達15.5公分，仍屬較嚴重之傷害。因死者腹腔出
    血量不少於2000毫升，已達第四級低血容性休克程度，故法
    醫依據解剖結果研判林政賢之死因為多處銳器傷傷及胃、腸
    繫膜、肝臟、胸壁及腹壁造成低血容性休克死亡，死亡方式
    歸類為「他殺」，有臺灣桃園地方檢察署檢驗報告書、相驗
    照片、法務部法醫研究所解剖報告書暨鑑定報告書、相驗屍
    體證明書在卷可佐（見臺灣桃園地方檢察署109年度相字第4
    41號卷【下稱相字卷】第151-161、167-173、179-189、193
    頁）。
  ⒊雖勘驗影片受限於畫面視角會因當事人移動、改變姿勢而遮
    蔽，無法全數釐清被告、鄭家瑋分持折疊刀刺中林政賢之具
    體落點、次數，然仍可知被告至少有刺中林政賢左側腹部1
    刀；鄭家瑋至少有刺中林政賢左側身體1刀、左側腹部1刀、
    左側肩膀1刀，業經詳述如前。是以法務部法醫研究所鑑定
    死因結論、林政賢遭受攻擊之經過、上開證人之證述，併參
    被告、鄭家瑋於案發前一刻搭乘電梯前往錢櫃601包廂時，
    從電梯監視器影片即可見被告、鄭家瑋均手持折疊刀（見相
    字卷第111頁），可知被告與鄭家瑋實係有備而來，一抵達
    現場，待被告確認林政賢身分後，不由分說即持折疊刀刺擊
    林政賢。再者，被告與鄭家瑋攻擊林政賢之次數並非僅有單
    一，而是持折疊刀與林政賢持續纏鬥、互毆，始會造成林政
    賢一共受有12處銳器刀傷，更傷及其臟器造成低血容性休克
    死亡。從而，被告與鄭家瑋於109 年3月8日對林政賢之攻擊
    行為，與林政賢之死亡結果間具有相當因果關係，至為明確
    。
  ㈣殺人罪與傷害致死罪之區別，端賴行為人於行為時究出於殺
    害他人生命或傷害他人身體之犯意而定；又殺人犯意之存否
    ，固係隱藏於行為人內部主觀之意思，被害人傷痕之多寡、
    受傷處所是否為致命部位、傷勢輕重程度、行為人下手情形
    、使用之兇器種類、與被害人曾否相識、有無宿怨等情，雖
    不能執為區別殺人與傷害致死之絕對標準，然仍得盱衡審酌
    事發當時情況，深入觀察行為人之動機、行為人與被害人之
    衝突起因、行為當時所受之刺激，視其下手情形、力道輕重
    、攻擊部位、攻擊次數、手段是否猝然致被害人難以防備，
    佐以行為人所執兇器、致傷結果、雙方武力優劣等情狀予以
    綜合觀察，論斷行為人內心主觀之犯意。而胸、腹腔內有心
    、肺、肝、膽、腸、胃等維持呼吸及重要生理機能之臟器，
    人體表層又僅覆有柔軟皮膚，甚為脆弱，如持尖銳刀械多次
    刺入胸、腹腔，極易造成其內臟器破損，可能導致呼吸困難
    ，或大量出血而生死亡結果，為人體要害部位，此無須受有
    高深教育，為具一般生活常識者所明知之事理。被告於警詢
    時自陳高中肄業（見偵7968卷第15頁），從事工業，於案發
    時已年滿26歲，顯係具備一般智識、生活及社會經驗之人，
    衡情實難諉為不知。而被告與鄭家瑋持折疊刀持續攻擊林政
    賢，一共造成林政賢受有12處銳器刀傷，最嚴重、致死之刀
    傷則集中在胸、腹部2處，力道足以切斷肋骨、深及胃、腸
    繫膜、肝臟，已如前述，可見下手之重，難謂被告、鄭家瑋
    之攻擊力道僅屬輕微。是以被告及鄭家瑋使用之兇器為甚有
    殺傷力之鋒利刀具，攻擊部位又係胸、腹之人體要害，其等
    攻擊林政賢之力道不輕、次數並非單一，以及林政賢所受多
    達12處刀傷、腹腔積血水及血塊不少於2000毫升之嚴重傷勢
    各節觀察，被告與鄭家瑋縱無致林政賢於死之動機與直接故
    意，然主觀上當已預見其等所為可能造成林政賢死亡之結果
    並加以容認，具有殺人之不確定故意之犯意聯絡，要已至明
    。
  ㈤被告與辯護人雖以前揭情詞置辯，然被告、鄭家瑋分持折疊
    刀攻擊林政賢胸、腹部之行為，客觀上足以危及林政賢之生
    命，至被告、鄭家瑋殺傷林政賢之行為過程中具人數優勢、
    能完全控制場面，其等見林政賢步履蹣跚、倒地，未繼續持
    刀攻擊等節，俱不影響其實行殺人行為時，主觀上能否預見
    其等之行為可能造成林政賢死亡之結果並加以容認之殺人之
    不確定故意。又倘如被告所辯僅係要給林政賢一個教訓，只
    有傷害之犯意，大可如其傷害謝家豪時，攻擊之行為有所節
    制，而非夥同鄭家瑋挾人數之優勢，持續攻擊林政賢至其倒
    地始罷休，是被告及辯護意旨所辯，均無足採。
　㈥綜上所述，被告之殺人、傷害犯行均堪認定，自應依法論科
    。
二、論罪科刑：
  ㈠核被告就事實一所為，係犯刑法第271 條第1 項之殺人罪；
    就事實二所為，係犯同法第277 條第1 項之傷害罪。
  ㈡被告持折疊刀連續攻擊林政賢，亦有徒手毆打林政賢之行為
    ，均係於密切接近之時、地實施，侵害同一人之生命、身體
    法益，各舉動之獨立性極為薄弱，依一般社會健全觀念，在
    時間差距下難以分開，在刑法評價上以視為數個舉動之接續
    施行，合為包括之一行為予以評價較為合理，為接續犯，僅
    論以一罪。
  ㈢被告與鄭家瑋就事實一之犯行，具犯意聯絡及行為分擔，為
    共同正犯。 
　㈣被告所犯上開2 罪間，犯意各別，行為互殊，應分論併罰。
  ㈤被告前因持有第三級毒品案件，經本院以107年度審原簡字第
    95號判決有期徒刑2月確定，於108年8月1日易科罰金執行完
    畢，有臺灣高等法院被告前案紀錄表在卷足憑，其受有期徒
    刑執行完畢後，5 年以內故意再犯本案有期徒刑以上之2罪
    ，固合於累犯之規定，惟依司法院大法官第775 號解釋意旨
    ，其構成累犯之前案，與本案侵害之法益不同，二者於犯罪
    罪質、類型、手段、動機、反覆實施之特性，仍存有相當差
    異，故均不依累犯規定加重其刑。
　㈥辯護意旨雖另稱被告於案發時之行為受酒精影響，且依被告
    於109年3月8日上午9時38分之呼氣酒精濃度每公升0.66毫克
    之酒測紀錄單（見偵7968卷第65頁），足認被告於案發前確
    有飲酒。然觀被告於案發前之同日上午7時45分至8時許，在
    LINE群組內與林政賢發生爭執（見偵7968卷第121-122頁）
    ，且於警詢、偵訊及本院審理時供述：伊與林政賢在喝花酒
    的LINE群組內有口角糾紛，伊是客人，因為看到林政賢在群
    組內講到幾號帶到幾號包廂，伊才會私訊問他是男傳或女傳
    ，但他的反應不太友善，伊才會叫他去打聽，林政賢就打LI
    NE電話嗆伊，說一些挑釁的話，伊也打過去嗆他，後來伊就
    跟鄭家瑋一起去找林政賢，上去601包廂走道看到對方出來
    後，就直接打起來了。去錢櫃之前，伊跟鄭家瑋、外號「山
    豬」的朋友在火車站附近的快炒店喝啤酒，從凌晨2點喝到5
    、6點，當天是「山豬」生日，所以伊沒有付錢，是「山豬
    」先結帳。車牌號碼000-0000號自小客車是伊哥哥的，伊是
    請代駕開車載伊和鄭家瑋到錢櫃KTV樓下，鄭家瑋坐副駕駛
    座，伊坐在副駕駛座後座，「山豬」沒有去。案發後下樓時
    鄭家瑋跟伊說他肚子受傷，叫伊帶他去醫院，伊打開駕駛座
    車門時，警方就湧上來等語（見偵7968卷第15-17、159-161
    頁；訴字卷㈠第48-49、359-371頁），可見被告縱有飲酒，
    其意識能力及操控能力不但足以使用手機傳送訊息、撥打語
    音，與林政賢在LINE群組內吵架，乃至最終決定協同鄭家瑋
    至林政賢所在地點尋釁，且被告之意識尚能要求代駕業者將
    其和鄭家瑋，從桃園火車站附近之飲酒地點送至錢櫃1樓，
    再從1樓搭電梯至6樓之601包廂，更不忘準備折疊刀等武器
    、開打前先確認林政賢之身分，亦能記憶案發後鄭家瑋稱肚
    子受傷、要求送醫，最終在打開車牌號碼000-0000號自小客
    車駕駛座車門時為警逮捕等情節，難認其當時飲酒程度，已
    達不能辨識自身行為，或是欠缺依其辨識而行為之能力。是
    以被告就案發前、後均有記憶，且能陳述甚詳，在在足徵被
    告於本案行為前、後及行為時，對於外界事物均有正常之知
    覺、判斷與行為能力，並無因飲酒導致其辨識行為違法或依
    其辨識而行為之能力欠缺或顯著降低之情形，自無從適用刑
    法第19條規定主張行為不罰或減輕其刑。
  ㈦爰以行為人之責任為基礎，審酌被告自承不認識林政賢、謝
    家豪，無何深仇大恨，卻僅因細故糾紛即夥同鄭家瑋，持尖
    銳之折疊刀攻擊林政賢，又另行起意傷害謝家豪，其所攻擊
    林政賢之部位係人體要害，難認被告之犯罪動機有何正當性
    或可憫恕之處。被告所為造成謝家豪受傷，林政賢不治死亡
    ，輕忽他人生命，造成無可挽回之結果，致林政賢之家屬深
    受失去親人之痛苦及遺憾，犯罪所生危害甚鉅。又被告於本
    案審理期間雖二度當庭提出新臺幣15萬、50萬元（見訴字卷
    ㈠第236頁；訴字卷㈡第210-211頁），欲賠償林政賢之家屬，
    亦稱有意與謝家豪協商賠償事項，惟告訴人林德和拒絕收受
    被告提出之給付、告訴人謝家豪亦無意與被告調解（見訴字
    卷㈡第78頁），致迄今雙方未就損害賠償事項達成合意，就
    此尚難認被告全無悔意，或全無填補其犯罪所生損害之舉措
    。暨考量檢察官、謝家豪、林政賢之家屬及告訴代理人對本
    案量刑表示之意見，併參酌被告之素行、所持武器、攻擊林
    政賢、謝家豪之情節與其2人所受傷勢、犯罪所生損害等一
    切情狀，就被告所犯殺人、傷害罪，分別量處如主文所示之
    刑，並定其應執行之刑，以資懲儆。
  ㈧扣案之證物編號2折疊刀1 支，為被告所有，供本案犯行所用
    ，業據其供承在卷（見偵7968卷第16頁；訴字卷㈠第49、109
    頁），且有前述勘驗筆錄暨照片可佐，應依刑法第38條第2 
    項前段規定諭知沒收。
據上論斷，應依刑事訴訟法第299 條第1 項前段，判決如主文。
本案經檢察官鄭皓文提起公訴，檢察官蕭佩珊到庭執行職務。
中    華    民    國   110    年    12    月    9     日
                  刑事第十二庭    審判長法  官  張宏任
                                        法  官  陳華媚
                                        法  官  林姿秀 
以上正本證明與原本無異。
如不服本判決應於收受判決後20日內向本院提出上訴書狀，並應
敘述具體理由。其未敘述上訴理由者，應於上訴期間屆滿後20日
內向本院補提理由書(均須按他造當事人之人數附繕本)「切勿逕
送上級法院」。 
          　　　　　　　　　　　　　　　書記官　羅鎰祥
中　　華　　民　　國　　110 　年　　12　　月　　10　　日
附錄論罪科刑之法條：
中華民國刑法第271條
殺人者，處死刑、無期徒刑或10年以上有期徒刑。
前項之未遂犯罰之。
預備犯第1項之罪者，處2年以下有期徒刑。
中華民國刑法第277條
傷害人之身體或健康者，處5年以下有期徒刑、拘役或50萬元以
下罰金。
犯前項之罪，因而致人於死者，處無期徒刑或7年以上有期徒刑
；致重傷者，處3年以上10年以下有期徒刑。